【裁判字號】    89,苗小,21
【裁判日期】    890307
【裁判案由】    返還消費借貸款
【裁判全文】
臺灣苗栗地方法院簡易庭小額民事判決  八十九年度苗小字第二十一號
    原      告  寶島商業銀行股份有限公司
    法定代理人  乙○○
    訴訟代理人  甲○○
    送達代收人  甲○○
    被      告  丙○○原名劉.
                              .
                              .
右當事人間請求返還消費借貸款事件，本院判決如左：
    主      文
被告應給付原告新台幣陸萬貳仟柒佰玖拾柒元，及其中新台幣伍萬仟柒佰柒拾捌元
部分自民國八十八年八月二十六日起至清償日止，按日息萬分之五點四計算之利息，
並按上開利率百分之十計算之違約金。
訴訟費用新台幣捌佰陸拾捌元由被告負擔。
本判決得假執行。
    事      實
一、原告方面：
  （一）聲明：除假執行外，餘如主文所示。
  （二）陳述：被告丙○○（原名劉昭永）於民國八十四年四月十九日與原告訂立信
        用卡使用契約而請領信用卡使用，依約被告得於特約商店記帳消費，但應於
        次月繳款截止日前向原告清償，逾期應自結帳日之次日起另給付日息萬分之
        五點四計算之利息，並按上開利率百分之十計算之違約金。詎被告依約定憑
        卡簽帳消費後，並未按期繳納，至八十八年八月二十五日止結帳新台幣（下
        同）六萬二千七百九十七元，履經催討無著，為此提起本件訴訟。
  （三）證據：提出信用卡申請書、電腦帳單、繳款單影本、大宗掛號函件執據聯影
        本及信用卡掛失證明影本各一份為證。
二、被告方面：
    （一）聲明：請求駁回原告之訴。
    （二）陳述：該信用卡不是被告本人在使用，錢可能是別人繳的。我不確認是被
          開卡的，可否分期清償欠款。
    （三）證據：未提出任何證據。
    理      由
一、本件原告主張之事實，業據其提出信用卡申請書、電腦帳單、繳款單影本、大宗
    掛號函件執據聯影本及信用卡掛失證明影本各一份為證，經核屬實，雖被告於本
    院八十九年二月十日言詞辯論時陳稱該信用卡係遭開卡，然後於本院八十九年
    二月二十二日言詞辯論時則改稱：「我不確認是被開的。」及「可否分期清償
    欠款」等語。按當事人於自認有所附加或限制者，應否視有自認，由法院審酌情
    形斷定，此民事訴訟法第二百七十九條第二項定有明文，綜觀被告上開陳述，被
    告既不確認係遭開信用卡，又表示願意分期清償欠款，應認被告對原告所主張
    之事實，已為自認，自堪信原告上開之主張為真實。
二、從而原告基於消費借貸及依兩造之約定條款，訴請被告給付消費記帳款陸萬貳仟
    柒佰玖拾柒元，及其中伍萬仟柒佰柒拾捌元部分自八十八年八月二十六日起至
    清償日止，按日息萬分之五點四計算之利息，並按上開利率百分之十計算之違約
    金，為有理由，應予准許。
三、本件係小額訴訟，應依八十八年二月五日修正施行之民事訴訟法第四百三十六條
    之二十之規定，依職權宣告假執行。
四、結論：本件原告之訴為有理由，依民事訴訟法第四百三十六條之二十三、第七十
    八條、第四百三十六條之二十，判決如主文。
中      華      民      國    八十九    年      三      月      七      日
                                  臺灣苗栗地方法院苗栗簡易庭
~B法      官  許旭聖
右為正本係照原本作成。
如對本判決上訴，須於判決送達後廿日內向本院提出上訴狀。
~B法院書記官  劉元傑
中      華      民      國    八十九    年      三      月      八      日


司法院資訊處製作；財團法人民間司法改革基金會備份。
